臺灣臺北地方法院刑事判決　　　　　　　93年度易字第1609號
公　訴　人　臺灣臺北地方法院檢察署檢察官
被　　　告　丁○○
上列被告因侵占案件，經檢察官提起公訴（九十三年度調偵緝字
第七四號），本院判決如下：
    主    文
丁○○意圖為自己不法之所有，而侵占自己持有他人之物，處有
期徒刑壹年貳月。
    犯罪事實
一、丁○○於民國（下同）九十年八月一日，在臺北縣三重市○○街一六０號二樓鋊達有限公司（下稱鋊達公司）處與該公
    司負責人乙○○約定，由乙○○提供東森寬頻股份有限公司
    股票二百張（股票號碼自８９─ＮＤ─0000000─２
    號至８９─ＮＤ─0000000─０號）、臺灣固網股份
    有限公司（下稱臺灣固網公司）股票五百張（股票號碼自８
    ９─ＮＤ─0000000─６號起至８９─ＮＤ─000
    0000─９號及８９─ＮＤ─0000000─３號至８
    ９─ＮＤ─0000000─０號）予丁○○保管，俟股價
    高時代為出售獲利。丁○○隨即於翌日（即九十年八月二日
    ）囑咐司機林均鴻前往上開鋊達公司地址，向乙○○取得上
    揭股票並簽署已收訖股票之證明單一紙予乙○○收執。待丁○○取得上開股票後，竟意圖為自己不法之所有，變易持有
    為不法所有之意思將上揭股票予以侵占入己，並隨即於隔日
    （即九十年八月三日）以欲辦活動欠缺資金為由，持上開股
    票及其所有之座落於臺北市○○區○○段三小段、建號00
    000000、地號０二一八之００００、門牌號碼臺北市
    大安區○○○路○段八六號十一樓之三之房地所有權狀，經
    由丙○○介紹向不知情之劉正雄質押借款新臺幣（下同）七
    百萬元花用。嗣因乙○○屢次催促上開股票之後續發展，丁○○即以遺失為由推諉，並於九十年九月十二日簽署股票遺
    失證明單一紙予乙○○收執。後因乙○○一再向丁○○要求
    處理善後，嗣於九十一年四月間，丁○○始向乙○○告之已
    將上揭股票質押予劉正雄等語，乙○○始悉上情。
二、案經乙○○訴由臺灣臺北地方法院檢察署（以下稱臺北地檢
    署）發由臺北市政府警察局信義分局移送臺北地檢署檢察官
    偵查起訴。
    理    由
一、被告丁○○在本院審理時固不否認告訴人乙○○有於上揭時
    地經由被告之司機林均鴻轉交上開七百張股票及於取得股票
    之隔日即以上開股票向丙○○所介紹之劉正雄質押借款七百
    萬元之事實，惟矢口否認有何侵占之犯行，辯稱：我把這七
    百張股票拿去質押借款有得到乙○○的同意，這是乙○○要
    幫助我週轉才借給我的云云。惟查：
    上開犯罪事實一之部分，業經告訴人乙○○以證人之身分，
    於本院九十二年二月二十四日審理時，在具結後接受檢察官
    、被告之交互詰問後證述明確（當日審判筆錄參照），而證
    人乙○○上開證述，經以具結擔保其供述之真實性，並在負
    擔偽證罪之處罰心理下作證，其於本件卷存證據資料內並無
    任何品行證據或前科足以證明證人乙○○上開證詞係屬虛偽
    ，本院自不得僅以證人係本件告訴人即全盤抹煞其在訴訟上
    所具有之原證人資格；又證人即鋊達公司員工甲○○亦到庭
    證述：被告於九十年八月一日至鋊達公司與告訴人乙○○
    商談可以高價幫告訴人出賣上開股票之過程、被告與告訴
    人乙○○談妥後之翌日由被告之司機林均鴻到鋊達公司向告
    訴人乙○○拿取股票並簽署股票寄放證明單證明寄放上開股
    票於被告處、被告於九十年九月十二日至鋊達公司簽署上
    開股票遺失之證明單時，並未表達反對或不實意見等事實（
    見本院九十四年二月二十四日審判筆錄）；再證人丙○○亦
    到庭證述：被告於九十年八月三日持上開股票，佯稱係其表
    弟乙○○所有，伊可全權處理，而經由丙○○介紹向劉正雄
    調現七百萬元之事實（亦見本院九十四年二月二十四日審判
    筆錄），觀之證人乙○○、甲○○、丙○○等三人之證述亦
    無任何矛盾，自堪採信；此外，並有寄放股票證明單影本乙
    紙（見九十一年度偵字第一九二二八號卷第七頁）證明證人
    乙○○於九十年八月二日將上開股票交由被告之司機林均鴻
    轉交被告而寄放於被告處之事實、借據切結書影本乙紙（見
    九十一年度偵字第一九二二八號卷第七頁）證明被告於九十
    年八月三日持上開股票經由丙○○之介紹而向劉正雄質押借
    款七百萬元之事實、股票遺失證明單影本乙紙（見九十一年
    度偵字第一九二二八號卷第七頁）證明被告曾於九十年九月
    十二日以上開股票於九十年九月十日遺失為由，簽署證明單
    證明遺失之事實等可資為憑；另被告身為前國民大會代表，
    自具有相當之智識，對於上開寄放股票證明單、借據切結書
    、股票遺失證明單之文義應具有相當之了解，而被告明知其
    於取得上揭股票後即於九十年八月三日經由丙○○之介紹而
    向劉正雄質押借款七百萬元之事實，卻於九十年九月十二日
    向證人乙○○故意隱瞞其向劉正雄質押借款之情，而簽署股
    票遺失證明單以為搪塞，其顯有侵占之意圖甚明。是本院依
    上開證據綜合判斷，被告侵占之事證甚為明確，其雖以前開
    情詞置辯，尚難認為可採，犯行堪以認定。
二、核被告所為，係犯刑法第三百三十五條第一項之侵占罪。爰
    審酌被告前為國民大會代表之智識程度、於本案之犯罪手段
    、犯罪所得金額、犯罪對告訴人所生損害及犯後雖未能與告
    訴人成立和解但已返還臺灣固網公司股票三百張（本院九十
    四年二月二十四日審判筆錄參照）等一切情狀，本院認全程
    到庭實行公訴之檢察官向本院具體求處有期徒刑一年六月，
    稍嫌過重，爰對被告量處如主文所示之刑。
據上論斷，應依刑事訴訟法第二百九十九條第一項前段、刑法第
三百三十五條第一項，罰金罰鍰提高標準條例第一條前段，判決
如主文。
本案經檢察官陳焜昇到庭執行職務
中　　華　　民　　國　　94　　年　　4 　　月　　12　　日
                  刑事第九庭審判長法　官　葉建廷
                                  法　官　葉珊谷
                                  法　官　官信成
以上正本證明與原本無異。
檢察官、被告如不服本判決，應於送達後10日內向本院提出上訴
狀（告訴人乙○○如不服本判決，應向檢察官提出聲請，由檢察
官斟酌是否提起上訴，不得直接向本院提起上訴，且上訴期間之
計算，係以檢察官收受本判決之時間為準，並非以告訴人收受本
判決之時間為準）。
                                  書記官  陳靜君
中　　華　　民　　國　　94　　年　　4 　　月　　12　　日
附錄本案論罪科刑法條全文：
中華民國刑法第三百三十五條：
意圖為自己或第三人不法之所有，而侵占自己持有他人之物者，
處五年以下有期徒刑、拘役或科或併科一千元以下罰金。
前項之未遂犯罰之。
